【裁判字號】    99,聲,209
【裁判日期】    990331
【裁判案由】    返還提存物
【裁判全文】
臺灣桃園地方法院民事裁定              99年度聲字第209號
聲  請  人  丙○○
            丁○○
            鐘秋霞
            乙  ○
            戊○○
相  對  人  行政院原子能委員會核能研究所
法定代理人  甲○○
上列聲請人聲請返還提存物事件，本院裁定如下：
    主  文
本院八十九年度存字第一六三五號提存事件，聲請人所提存之擔
保物：聯邦銀行龍潭分行可轉讓定期存單，面額新台幣壹佰捌拾
萬元及現金伍萬零壹佰肆拾元，准予返還。
    理  由
一、按有下列各款情形之一者，法院應依供擔保人之聲請，以裁
    定命返還其提存物或保證書：一、應供擔保之原因消滅者。
    二、供擔保人證明受擔保利益人同意返還者。三、訴訟終結
    後，供擔保人證明已定20日以上之期間，催告受擔保利益人
    行使權利而未行使，或法院依供擔保人之聲請，通知受擔保
    利益人於一定期間內行使權利並向法院為行使權利之證明而
    未證明者，民事訴訟法第104 條第1 項定有明文。次按同法
    第106 條規定，前開規定於其他依法令供訴訟上之擔保者準
    用之。又按法院宣告預供擔保得免為假執行者，該項擔保係
    備供債權人因停止假執行而未能即時受償或利用該標的物所
    受損害之賠償。
二、本件聲請意旨略以：聲請人與相對人間請求返還所有物等事
    件，聲請人前遵本院87年度訴字第1087號民事判決，以本院
    89年度存字第1635號提存事件，提存聯邦銀行龍潭分行可轉
    讓定期存單，面額共新台幣（下同）3,500,000 元及現金50
    ,140元為相對人預供擔保以免為假執行。嗣兩造本案訴訟即
    上開請求返還所有物等事件業經臺灣高等法院88年度上字第
    160 號判決確定，並經相對人聲請強制執行受償完畢（本院
    96年度執字第48904 號），且據相對人出具同意書正本1 份
    ，同意聲請人取回上開免假執行擔保金中，經相對人強制執
    行受償完畢後所餘即聯邦銀行龍潭分行可轉讓定期存單面額
    1,800,000 元及現金50,140元部分；又此亦為聲請人應供擔
    保免為假執行原因消滅。再者，相對人於本院96年度執字第
    48904 號強制執行事件，97年6 月18日執行筆錄記明：「…
    債權人（即相對人）授權後，雙方會同至銀行提現並結算本
    件債務，如有餘額，債權人應予返還，如有不足債務人（即
    聲請人）當場補足，債權人同意其餘擔保物由債務人領回並
    予以必要之協助」，此謹參照提存法第18條第1 第8 款規定
    ，受擔保利益人於法官或提存所主任前表明同意返還，經記
    明筆錄。為此，爰依法聲請返還尚餘之上開擔保物。
三、經查，聲請人固主張相對人於本院96年度執字第48904 號強
    制執行事件，於97年6 月18日執行筆錄記明同意其餘擔保物
    由聲請人領回，雖經本院依職權調閱該案卷宗查核無訛，惟
    該表明同意返還之執行筆錄係於司法事務官前所作成，並非
    於法官或提存所主任前作成，核與提存法第18條第1 第8 款
    規定不符，自難依該條規定聲請返還提存物。再查，聲請人
    與相對人間請求返還所有物等事件，聲請人前依本院87年度
    訴字第1087號民事判決，以本院89年度存字第1635號提存事
    件提存聯邦銀行龍潭分行可轉讓定期存單，面額共3,500,00
    0 元及現金50,140元為相對人預供擔保以免為假執行，嗣該
    請求返還所有物等事件經臺灣高等法院88年度上字第160 號
    判決確定，相對人並業就上開擔保金聲請本院96年度執字第
    48904 號強制執行受償完畢，且於98年11月16日具狀陳報債
    權均已足額受償，併聲請撤回其他部分之執行等情，業據本
    院依職權調閱前開卷宗查核屬實。則本件聲請人提供擔保免
    為假執行，所提供之擔保金係備供債權人即相對人因停止假
    執行而未能即時受償或利用該標的物所受損害之賠償，今相
    對人既已足額受償且具狀撤回強制執行程序，應認相對人未
    因停止假執行而受有損害，揆諸首揭法文規定，本件應供擔
    保原因應已消滅。況且，聲請人主張相對人同意其取回上開
    免假執行擔保金中，經相對人強制執行受償完畢後所餘即聯
    邦銀行龍潭分行可轉讓定期存單面額1,800,000 元及現金50
    ,140元部分，有相對人出具之同意書正本在卷可稽，亦堪信
    聲請人主張相對人同意返還上開提存物乙節為真實。從而，
    聲請人聲請返還本件提存物，於法尚無不合，應予准許，爰
    裁定如主文。
中    華    民    國    99    年    3     月    31    日
                  民事第二庭  法  官  卓立婷
以上正本係照原本作成。
如對本裁定抗告須於裁定送達後10日內向本院提出抗告狀，並應
繳納抗告裁判費新台幣1,000 元。
中    華    民    國    99    年    3     月    31    日
                              書記官  王素玲

司法院資訊處製作；財團法人民間司法改革基金會備份。
